臺灣板橋地方法院刑事判決　　　　　　　　　　　　九十三年度交易字第二一六號
　　聲　請　人　臺灣板橋地方法院檢察署檢察官
　　被　　　告　甲○○
右列被告因公共危險等案件，經檢察官聲請簡易判決處刑（九十三年度偵字第一一三
二二號），本院認為不得以簡易判決處刑，改依通常程序審理，判決如左：
    主  文
甲○○傷害人之身體，處拘役肆拾日，如易科罰金，以佰元折算壹日。
被訴服用酒類，不能安全駕駛動力交通工具而駕駛部分，無罪。
    事  實
一、甲○○於民國九十三年七月九日十八時四十五分許，駕駛車牌號碼ＨＢ─六一二
    六號自用小貨車，沿臺北縣新莊市○○路，由新莊往樹林方向行駛，途經該路一
    三六巷口欲右轉時，因疏未注意二車之併行間隔，致上開自用小貨車左後方擦撞
    同方向、由乙○○所駕駛，搭載劉宏昌之車牌號碼四一一七─ＤＨ號之自用小客
    車右前方，造成乙○○車子右前大燈、霧燈及前保險桿損壞。甲○○肇事後，因
    未察覺而繼續行駛，乙○○乃駕車從後追趕，在臺北縣新莊市○○○路一三五之
    八號前將甲○○攔下，雙方因就甲○○是否知道擦撞而故意離去一事起爭執，乙
    ○○乃欲拔取甲○○上開自用小貨車鑰匙，以防止其離去，甲○○見狀，欲加以
    阻止，竟基於傷害之犯意，出手毆打乙○○，致乙○○受有臉部及右上肢擦傷及
    瘀傷之傷害。
二、案經被害人乙○○訴由臺北縣政府警察局新莊分局報請臺灣板橋地方法院檢察署
    檢察官偵查後聲請簡易判決處刑。
    理  由
壹、有罪部分：
一、訊據被告甲○○固承認與乙○○因車禍擦撞之事起爭執、發生拉扯，惟矢口否認
    有傷害之犯行，辯稱：乙○○之傷是她要拔取伊所駕駛之上開自用小貨車鑰匙時
    ，發生拉扯不小心造成的，並非伊毆打造成云云。經查，右揭犯罪事實，業據告
    訴人乙○○於警詢、偵查及本院調查時指訴綦詳，並經證人劉宏昌於警詢、偵查
    中證述屬實，且有診斷證明書一紙及現場照片五紙在卷可稽。而被告既與告訴人
    因車禍擦撞之事起爭執，見告訴人要拔取其所駕駛之上開自用小貨車鑰匙，進而
    發生拉扯，則憤而徒手毆打告訴人，造成告訴人如診斷證明書上所記載之傷害，
    尚不違常情。況於拉扯中亦不可能造成告訴人有診斷證明書上所記載之多處傷害
    ，故被告上開所辯，顯係事後卸責之詞，委不足採。是本件事證明確，被告之傷
    害犯行洵堪認定，應予依法論處。
二、核被告所為，係犯刑法第二百七十七條第一項之傷害罪。爰審酌被告之素行良好
    ，此有臺灣高等法院被告全國紀錄表一紙附卷可稽；其係因與告訴人發生車禍碰
    撞之事而引起傷害犯行，告訴人受有臉部及右上肢擦傷及瘀傷，並非嚴重傷害，
    及犯罪後態度等一切情狀，量處如主文所示之刑，並諭知易科罰金之折算標準。
貳、無罪部分：
一、公訴意旨略以：被告甲○○明知自己飲酒過量，已達不能安全駕駛動力交通工具
    ，竟仍於九十三年七月九日十八時許，駕駛前開自用小貨車，嗣行經臺北縣新莊
    市○○路一三六巷口時，因發生交通事故，為警測得呼氣酒精濃度測試值為Ｏ．
    二八ＭＧ／Ｌ。因認被告涉犯刑法第一百八十五條之三服用酒類不能安全駕駛動
    力交通工具而駕駛之罪嫌。
二、按犯罪事實應依證據認定之，無證據不得認定犯罪事實；又不能證明被告犯罪者
    ，應諭知無罪之判決，刑事訴訟法第一百五十四條第二項、第三百零一條第一項
    分別定有明文。又認定不利於被告之事實，須依積極證據，茍積極證據不足為不
    利於被告事實之認定時，即應為有利於被告之認定，更不必有何有利之證據，有
    最高法院四十年臺上字第八十六號、三十年上字第八一六號判例可資參照。而認
    定犯罪事實所憑之證據，無論為直接證據或間接證據，其為訴訟上之證明，須於
    通常一般之人均不致於有所懷疑，而得確信其為真實之程度者，始得據之為有罪
    之認定，倘其證明尚未達到此一程度，而有合理性懷疑之存在時，即無從為有罪
    之確信，亦有最高法院七十六年臺上字第四九八六號判例可資參酌。次按服用酒
    類，不能安全駕駛動力交通工具而駕駛者，應受刑罰制裁，刑法第一百八十五條
    之三固有明定，惟該條所稱之「不能安全駕駛」，為具體之危險態樣，因之，是
    否已達此程度自應綜合審究各種客觀存在之情事，尤其係行為人所呈顯言行舉止
    之穩定度為斷，要不得僅以酒精濃度測試結果為唯一之認定標準。
三、經核公訴人認被告甲○○涉犯刑法第一百八十五條之三服用酒類不能安全駕駛動
    力交通工具而駕駛，係以刑法第一百八十五條之三案件測試觀察紀錄表、酒精測
    定報告表、道路交通事故調查報告表（一）、（二）、道路交通事故現場圖為其
    主要論據。
四、訊據被告甲○○固坦承飲用酒類後駕車之事實，惟堅決否認有酒後不能安全駕駛
    動力交通工具而駕駛之情事，辯稱：伊雖於當日十八時在新莊工地喝了一、二杯
    保力達，但不是因喝酒影響開車而肇事，係因左轉時不小心才與告訴人之自用小
    客車發生擦撞等語。經查：被告於事發後經警測得其呼氣中所含酒精成份為每公
    升０．二八毫克，有酒精濃度測定單一紙在卷為憑（見偵查卷第三七頁），雖可
    認其有飲酒後駕車之情事，惟告訴人乙○○於本院審理中證稱：伊有聞到被告身
    上有酒味，但走路很正常，講話很流暢，並沒有結巴、語無倫次等語（見本院九
    十三年十月四日訊問筆錄），且證人陳振鑫於本院審理中亦證述：「（當時你到
    現場時，被告精神狀況如何？）還算正常。」、「（講話？）就像今天這樣，講
    話正常，並沒有語無倫次之情形。」、「（被告看起來是否像是喝醉酒？）沒有
    。」、「（為何以公共危險罪名移送被告？）因為被告酒駕肇事，被告酒測值超
    過零點二五且肇事所以才移送。」、「（被告當時走路是否會搖搖晃晃？）不會
    。當時走路是正常，意識很清楚，還會辯解。」等語（見本院九十三年十月四日
    訊問筆錄）。而依刑法第一百八十五條之三案件測試觀察紀錄表之記載，被告並
    無腳步不穩、手腳顫抖、語無倫次、呆滯木僵、多話、泥醉等情，有該觀察紀錄
    表一紙在卷可稽（見偵查卷第一三頁）。顯見被告甲○○固有飲酒，惟其神情清
    醒，步履穩健，言談、舉止一切如常，可徵酒精對其意思力、認知力及行為控制
    力不生影響，與常人相較，並無稍顯薄弱之處。職是，自不能以其駕駛汽車過失
    肇事，即遽認被告已因飲酒而達於不能安全駕駛之程度，公訴人所舉證據，不足
    以證明被告有此部分犯行，此外，復查無其他積極證據足認被告確有酒後不能安
    全駕駛交通動力工具而駕駛之犯行，不能證明被告甲○○犯罪，爰依首開法條之
    規定，就此部分為無罪判決之諭知。
五、按法院對於檢察官聲請簡易判決處刑案件，於審理後認應為無罪、免訴、不受理
    或管轄錯誤判決之諭知者，應適用通常程序審判之，刑事訴訟法第四百五十一條
    之一第四項第三款、第四百五十二條分別定有明文，附此敘明。
據上論斷，應依刑事訴訟法第四百五十二條、第二百九十九條第一項前段、第三百零
一條第一項，刑法第二百七十七條第一項、第四十一條第一項前段，罰金罰鍰提高標
準條例第一條前段、第二條，判決如主文。
本案經檢察官程秀蘭到庭執行職務。
中　　　華　　　民　　　國　　九十三　　年　　 十一 　　月　　二十三　　日
                                      臺灣板橋地方法院交通法庭
                                          審判長法  官  高奕驤
                                                法  官  黃若美
                                                法  官  曾正耀
右正本證明與原本無異。
如不服本判決，應於判決送達後十日內，向本院提出上訴狀。
                                                書記官  黃靖媛
中　　　華　　　民　　　國　　九十三　　年　　 十一 　　月　　二十三　　日
論罪科刑法條：
刑法第二百七十七條第一項
傷害人之身體或健康者，處三年以下有期徒刑、拘役或一千元以下罰金（罰金數額已
依罰金罰鍰提高標準條例提高為十倍）。
